【裁判字號】    90,訴,6885
【裁判日期】    920108
【裁判案由】    建築法
【裁判全文】
臺北高等行政法院判決                              九十年度訴字第六八八五號
                              .
    原      告  豪華大戲院股份有限公司
    代  表  人  甲○○董事長.
    訴訟代理人  許麗紅律師
    被      告  臺北市政府工務局
    代  表  人  陳威仁（局長）
    訴訟代理人  乙○○
                丙○○
                丁○○
右當事人間因建築法事件，原告不服臺北市政府中華民國九十年十月十八日府訴字第
九○一五九七九六○○號訴願決定，提起行政訴訟。本院判決如左：
    主  文
原告之訴駁回。
訴訟費用由原告負擔。
    事  實
壹、事實概要：
    緣原告所有臺北市○○區○○街二段八十九號一、二、三樓建築物（以下簡稱系
    爭建築物），係開設「豪華大戲院」，前委託經內政部認可之建築物公共安全檢
    查專業機構「史景雄建築師事務所」辦理民國（以下同）八十九年度建築物公共
    安全檢查簽證，發現有「內部裝修材料現場部分牆面使用易燃材料」部分不合格
    ，經原告於九十年三月一日檢具由「史景雄建築師事務所」簽證之「建築物防火
    避難設施與設備安全檢（複）查報告書」，並提出改善計畫及於九十年三月三日
    前自行改善期限等書面向被告申請備查，經被告以九十年三月十四日北市工建字
    第九○四一一四三○○○號通知書通知以：「准予報備，列管定期檢查，並於九
    十年四月九日前改善，再行申報。」惟查系爭建築物逾期未再行辦理申報，經被
    告審認原告違反建築法第七十七條第一項、第三項規定，乃依同法第九十一條第
    一項規定，以九十年五月十七日北市工建字第九○四三一○八九○○號函處以原
    告（原誤繕為「豪華大戲院」，被告以九十年七月九日北市工建字第九○四三五
    八五三○○號函更正為「豪華大戲院股份有限公司」）新臺幣（以下同）六萬元
    罰鍰，並限於九十年六月十四日前改善完竣並補辦理申報。原告不服，提起訴願
    ，遭駁回後，遂向本院提起行政訴訟。
貳、兩造聲明：
一、原告聲明：求為判決
１、訴願決定及原處分均撤銷。
２、訴訟費用由被告負擔。
二、被告聲明：求為判決如主文所示。
、兩造爭點：
    被告九十年三月十四日北市工建字第九○四一一四三○○○號通知書：「准予報
    備，列管定期檢查，並於九十年四月九日前改善，再行申報。」是否含有課予原
    告於九十年四月九日前再行申報之義務？原告未於該日前再行申報，被告得否以
    原告違反建築法第七十七條第一項、第三項之規定，而依同法第九十一條第一項
    之規定裁罰？
一、原告陳述：
１、被告所為處分係屬違法：
(1)、按「供公眾使用之建築物，應由建築物所有權人、使用人定期委託中央主管建築
    機關認可之專業機構或人員檢查簽證，其檢查簽證結果應向當地主管建築機關申
    報。．．．」、「第三項之檢查簽證事項、檢查期間、申報方式及施行日期，由
    內政部定之。」、「違反第七十七條第一項、第三項規定者，處建築物所有權人
    、使用人新臺幣六萬元以上三十萬元以下罰鍰，並限期改善或補辦手續，逾期仍
    未改善或補辦手續者得連續處罰，並停止其使用。．．．」建築法第七十七條第
    三項、第五項、第九十一條第一項分別定有明文。
(2)、次按本件建築物公共安全檢查申報期間係每年十一月一日起至十二月三十一日止
    ，又「建築物公共安全檢查申報人應備具申報書及檢查報告書向當地主管建築機
    關申報。」、「直轄市、縣（市）主管建築機關收到前條之申報書及檢查報告書
    之日起，應於十五日內審查完竣，經審查合格者，即通知建築物公共安全檢查申
    報人；經審查不合格者，應將其不合規定之處，詳為列舉，一次通知改善。建築
    物公共安全檢查申報人應於接獲通知改善之日起三十日內，依通知改善事項改善
    完竣送請復審；逾期未送審或復審仍不合規定者，主管建築機關應依本法第九十
    一條規定處理。」建築物公共安全檢查簽證及申報辦法第七條、第八條分別規定
    。
(3)、準此，直轄市、縣（市）主管建築機關收到前條之申報書及檢查報告書之日起，
    應於十五日內審查完竣，經審查不合格者，應將其不合規定之處，詳為列舉，一
    次通知建築物公共安全檢查申報人改善，而申報人應於接獲通知改善之日起三十
    日內，依通知改善事項改善完竣送請復審；逾期未送審或復審仍不合規定者，主
    管建築機關始依建築法第九十一條之規定，處建築物所有權人、使用人六萬元以
    上三十萬元以下罰鍰，並再限期改善或補辦手續。
(4)、經查，被告所據處分原告之理由無非係以：「．．．前於九十年三月一日向本局
    辦理申報，經本局審查結果，並於九十年三月十四日北市工建字第九○四一一四
    三○○○號之建築物防火避難設施與設備安全檢查申報結果通知書，告知『准予
    報備，列管定期檢查，並於九十年四月九日以前改善，再行申報』，惟查『迄未
    重新辦理申報』，．．．」，即以原告依期改善後未再行申報之情事，係違反建
    築法第七十七條第一項、第三項之規定，而逕依同法第九十一條第一項處原告六
    萬元罰鍰，此顯於法未合。蓋：
、原告前於八十九年十二月三十一日就系爭建築物委託經內政部認可之建築物公共
    安全檢查專業機構「史景雄建築師事務所」向被告辦理八十九年度建築物公共安
    全檢查簽證，此有建築物公共安全檢查申報書（工務局收到章00000000
    00呈乙件）文第一頁中，申報日期載明為八十九年十二月三十一日，足資證明
    。嗣因發現有「內政部裝修材料現場部分牆面使用易燃材料」部分不合格，原告
    於九十年三月一日檢具由「史景雄建築師事務所」簽證之「建築物防火避難設施
    與設備安全檢（複）查報告書」並提出改善計劃及於九十年三月三日前自行改善
    期限等書面向被告辦理申報，經被告審查後，以九十年三月十四日北市工建字第
    九○四一一四三○○○號通知書通知原告以：「准予報備，列管定期檢查，並於
    九十年四月九日以前改善，再行申報」，則原告係於法定申報期限八十九年十二
    月三十一日辦理申報手續，且被通知改善部分，業已於九十年二月完成防火塗料
    的施工，此時點係早於委託史景雄建築師事務所辦理之建築物防火避難設施與設
    備安全檢查改善計劃書中所訂的改善完成日期，即九十年三月三日前，是原告確
    已於限期改善期日九十年四月九日屆至前，針對申報缺失部分，完成改善作業，
    並依通知改善事項於改善完竣後，委請史景雄建築師事務所復審。綜上，原告既
    已於八十九年十二月三十一日開始辦理申報作業，經審查不合格經命期改善之部
    分，於改善完竣委請史景雄建築師事務所復審，既非逾期未送審，亦非復審仍不
    合規定，原告之申報作業既經補正，依法當已無瑕疵，自無建築法第九十一條第
    一項之適用，被告處分之理由於法未合。
、又遍查所有相關建築法規中，並無就經審查不合格者，應於改善完竣後，重新辦
    理申報手續之規定，故被告據此為由處以原告罰鍰，非但於法無據，且與事理有
    違，蓋經行政程序審查不合格者，已依期改善並送請相關機關復審，此已足使申
    報程序之瑕疵得以補正，若謂經行政程序審查不合格者，必須重新辦理申報，無
    非係使自始所有申報作業均歸於徒然，已為之審查程序亦歸於無效，則得補正之
    程序不予補正，反就同一作業程序重複進行二次，此顯係濫用、耗費國家資源，
    豈是國家設事任官之目的？原告之申報作業既經補正，依法當已無瑕疵，並無違
    法之處。
(5)、退步言之，縱原告欲依該處分再行辦理申報手續，惟查該處分中並無要求應於九
    十年四月九日以前「完成再申報作業」之語意，僅謂「九十年四月九日以前改善
    」，再行申報，至於再行申報的期限，則無作明確規定，是基於行政處分明確性
    原則，既未明文規定確定之期限，則不得謂受處分人有遵期作為之義務，如此語
    意含糊不清之處分已非適法，更不容被告恣以：「按原告配合建築物公共安全推
    動制度之誠，惟應續按規定履行其公共安全檢查簽證申報義務，．．．」以此種
    推定方式課予原告應於九十年四月九日前重行申報之義務。
(6)、綜上所陳，被告之處分於法無據，又有重大明顯之瑕疵，違法侵害原告權益，依
    法自應予以撤銷。
２、訴願決定亦屬違法：
    按該訴願決定駁回原告之訴之理由係以：「．．．按建築物公共安全檢查簽證及
    申報辦法規定，系爭建築物屬Ａ類（公共集會類）第一組（Ａ︱１）供集會、表
    演、社交，且具觀眾席及舞臺之場所，其申報頻率為每年一次，申報期限為十一
    月一日起至十二月三十一日，惟訴願人遲至九十年三月一日始辦理申報，且其改
    善計畫書已註明將於同年三月三日改善完成，訴願人卻逾原處分機關申報結果通
    知書所定九十年四月九日迄未再行申報，本件違章事實，應屬明確。」而認原告
    已逾申報期限申報及因有待改善部分逾九十年四月九日迄未再行申報二項違章事
    實。惟查：
(1)、依前揭法規所定每年十一月一日至十二月三十一日止，為申報期限，即原告應於
    此期限內辦理申報手續，而非謂應於此期限內辦畢、完成申報程序，蓋完成所有
    程序須經各相關機關作業，完成期日受作業流程之影響，尚非原告所得控制、支
    配之範圍，是原告所負義務應係於期限內申辦，而非辦畢所有程序。準此，原告
    已於八十九年十二月三十一日送件申辦，此有建築物公共安全檢查申報書（工務
    局收到章0000000000呈乙件）文第一頁中，申報日期載明為九十年十
    二月三十一日，足資證明，則原告既於期限內完成簽蓋章作業，並全權委由受內
    政部認可之建築物公共安全檢查專業機構「史景雄建築師事務所」辦理系爭建築
    物八十九年度建築物公共安全檢查簽證事宜，原告自已盡於申報期限內辦理申報
    之義務，至其後續之送達被告作業過程係交由該事務所辦理，其送達時日，尚非
    原告所能支配，縱有遲延，亦不應全歸責於原告。
(2)、又訴願決定中稱原告未於九十年四月九日再行申報乃違章事實乙節，亦係未查該
    行政處分於法無據，並違反明確性原則，已如前述，則訴願決定之認事用法亦顯
    有違誤，應予撤銷。
(3)、綜上所陳，該處分以原告未於九十年四月九日再行申報為由，依建築法第九十一
    條處以六萬元罰鍰，於法無據，已如前述；又縱認該處分為有理由，惟其語意不
    明，使一般人均並無從得知有於九十年四月九日前再行申報義務，此已有違行政
    處分明確性原則，被告所稱：「．．．按原告配合建築物公共安全推動制度之誠
    ，惟應續按規定履行其公共安全檢查簽證申報義務，．．．」推定原告有於九十
    年四月九日再行申報之義務，無非係強詞奪理，已失公允。則該行政處分於法無
    據，侵害原告權益，係屬違法之行政處分，應予撤銷，原告於訴願程序亦未獲得
    權益之救濟，為此，請判決如原告訴之聲明。
二、被告陳述：
１、按建築法第七十七條第一、三、四、五項規定：「建築物所有權人、使用人應維
    護建築物合法使用與其構造及設備安全。」、「供公眾使用之建築物，應由建築
    物所有權人、使用人定期委託中央主管機關認可之專業機構或人員檢查簽證，其
    檢查簽證結果應向當地主管建築機關申報。．．．」、「前項檢查簽證結果主管
    建築機關得隨時派員或定期會同各相關機關複查。」、「第三項之檢查簽證事項
    、檢查期間申報方式及施行日期由內政部定之。」第九十一條第一項規定：「違
    反第七十七條第一項、第三項規定者，處建築物所有權人、使用人新臺幣六萬元
    以上三十萬元以下罰鍰，並限期改善或補辦手續，逾期仍未改善或補辦手續者得
    連續處罰，並停止其使用。．．．」。又按建築物公共安全檢查簽證及申報辦法
    第二條第一項規定：「本辦法所稱建築物公共安全檢查申報人，為建築物所有權
    人、使用人。」第四條規定：「建築物公共安全檢查申報期間及施行日期，如附
    表二。」第五條規定：「建築物公共安全檢查申報人應於申報期間之始日往前推
    算三十日前委託專業機構或人員辦理檢查。」第八條第二項規定：「建築物公共
    安全檢查申報人應於接獲通知改善之日起三十日內，依通知改善事項改善完竣送
    請複審；逾期未送審或複審仍不合格者，主管建築機關應依本法第九十一條規定
    處理。」
２、查系爭建築物係開設「豪華大戲院」，原告前委託經內政部認可之建築物公共安
    全檢查專業機構「史景雄建築師事務所」辦理八十九年度建築物公共安全檢查簽
    證，發現有「內政部裝修材料現場部分牆面使用易燃材料」部分不合格，並於九
    十年三月一日檢具由「史景雄建築師事務所」簽證之「建築物防火避難設施與設
    備安全檢（複）查報告書」，並提出改善計畫及於九十年三月三日前自行改善期
    限等書面向被告辦理申報，被告審查後，以九十年三月十四日北市工建字第九○
    四一一四三○○○號通知書通知以：「准予報備，列管定期檢查，並於九十年四
    月九日以前改善，再行申報。」查系爭建築物逾改善期限仍未重新辦理申報，顯
    有違反建築法第七十七條第一項、第三項規定之情事，被告爰依同法第九十一條
    第一項規定，於九十年五月十七日以北市工建字第九○四三一○八九○○號函處
    原告（原誤繕為「豪華大戲院」，被告以九十年七月九日北市工建字第九○四三
    五八五三○○號函更正為「豪華大戲院股份有限公司」）六萬元罰鍰，並限期於
    同年六月十四日前改善完竣，並補辦手續，並無違誤。
３、按「建築法第七十三條執行要點」暨「建築物公共安全檢查簽證及申報辦法」規
    定，戲院屬Ａ類（公共集會類）第一組（Ａ︱１），「供集會、表演、社交，且
    具觀眾席及舞臺之場所」；又戲院是為每一年須辦理申報一次之場所，且檢查申
    報期限係自每年十一月一日起至十二月三十一日止，故系爭建築物之所有權人暨
    使用人依規定有辦理該建築物公共安全檢查簽證申報之法定作為義務，即應於八
    十九年十二月三十一日以前辦理建築物公共安全檢查申報手續，原告遲至九十年
    三月一日始辦理申報，已屬延遲申報。至原告主張「其已於九十年三月一日前委
    託建築師事務所辦理申報及來函文句中並無要求應於九十年四月九日以前『完成
    再申報作業』，至於再行申報的期限，文中並無作明確的規定」云云，按原告配
    合建築物公共安全推動制度之誠，惟應續按規定履行其公共安全檢查簽證申報義
    務，且本件被告所為處分係針對系爭建築物所有權人、使用人未於九十年四月九
    日期限前補辦建築物公共安全檢查簽證及申報違規情事處以罰鍰處分，原告主張
    理由皆係推諉卸責之詞，前述原告未申報之情事俱為事實，不影響本案針對逾限
    未申報之行為所作處分之效力，本案違反建築法第七十七條第三項規定之情節甚
    明，原告理由尚不足採據。再查被告上開罰鍰暨限期補辦手續之處分，該罰鍰額
    度係法定最低額，衡諸本案違反建築法情節，被告所作裁罰未逾比例原則，且依
    法有據。
４、末查行政機關對人民不履行行政法上義務時，迫其履行義務或督促使其與履行義
    務同一狀態，所採取之方式與程度，均應符合比例原則，於能實現義務之方法中
    選擇對義務人侵害最小之方式實施之，不得逾必要之程度，此為行政程序法第七
    條所明定，故於適用建築法第九十一條規定予以處分時，自宜參酌。按系爭建築
    物違反建築法第七十七條規定情事，依法自適用建築法第九十一條規定予以處分
    ，且為遏阻系爭建築物繼續供違規使用，暨貫徹前揭法律規定並保護公益及考量
    違章情事之狀態與嚴重程度，被告依建築法第九十一條第一項規定，按其所影響
    層面所為之罰鍰額度暨限期補辦手續之處分，核與比例原則相符，且為最低限額
    。
５、綜上所述，本件行政訴訟為無理由，原處分及訴願決定均無違誤，請判決如被告
    答辯之聲明。
    理  由
一、按「建築物所有權人、使用人應維護建築物合法使用與其構造及設備安全。．．
    ．供公眾使用之建築物，應由建築物所有權人、使用人定期委託中央主管建築機
    關認可之專業機構或人員檢查簽證，其檢查簽證結果應向當地主管建築機關申報
    。．．．前項檢查簽證結果，主管建築機關得隨時派員或定期會同各有關機關複
    查。第三項之檢查簽證事項、檢查期間、申報方式及施行日期，由內政部定之。
    」、「違反第七十七條第一項、第三項規定者，處建築物所有權人、使用人新臺
    幣六萬元以上三十萬元以下罰鍰，並限期改善或補辦手續，逾期仍未改善或補辦
    手續者得連續處罰，並停止其使用。．．．」建築法第七十七條第一項、第三項
    、第四項、第五項、第九十一條第一項前段分別定有明文。
    又按「本辦法依建築法（以下簡稱本法）第七十七條第五項規定訂定之。」、「
    本辦法所稱建築物公共安全檢查申報人，為建築物所有權人、使用人。」、「經
    中央主管建築機關認可之專業機構或人員辦理建築物公共安全檢查簽證項目如附
    表一，並應製作檢查報告書。」、「建築物公共安全檢查申報人應於申報期間之
    始日往前推算三十日前委託專業機構或人員辦理檢查。」、「建築物公共安全檢
    查申報人應備具申報書及檢查報告書向當地主管建築機關申報。」、「直轄市、
    縣（市）主管建築機關收到前條之申報書及檢查報告書之日起，應於十五日內審
    查完竣，經審查合格者，即通知建築物公共安全檢查申報人；經審查不合格者，
    應將其不合規定之處，詳為列舉，一次通知改善。建築物公共安全檢查申報人應
    於接獲通知改善之日起三十日內，依通知改善事項改善完竣送請復審；逾期未送
    審或復審仍不合規定者，主管建築機關應依本法第九十一條規定處理。」建築物
    公共安全檢查簽證及申報辦法第一條、第二條第一項、第三條第一項、第五條、
    第七條、第八條亦各定有明文。
二、原告提起本件訴訟，訴稱：「．．．一、訴願審議委員會在判決本訴願案駁回的
    理由是以原告已超過每年應申報的期限，但經查本案兩造爭議的焦點並非在「申
    報期限」上，而是在於九十年三月十四日由工務局建管處發出的建築物防火避難
    設施與設備安全檢查申報結果通知書（北市工建字第九○四一一四三○○○號）
    文中，告知於九十年四月九日以前改善，再行申報上。．．．來函文句中並無要
    求應於九十年四月九日以前『完成再申報作業』，只說到在『九十年四月九日以
    前改善，再行申報』，至於再行申報的期限，文中並無明確的規定，於法上，因
    函中為文的不明確，何有重罰六萬元之理？二、對工務局於九十年五月十七日發
    文北市工建字第九○四三一○八九○○函中，並檢附罰款三聯單，其內容所針對
    的是『逾改善期限，仍未再申報部分。』因此，工務局與原告兩造間的共同爭議
    焦點是在此，並非如訴願審議委員會所言之在於前項的超過『申報期限』上。因
    此，懇請本院再行針對原告於九十年五月二十七日所陳的訴願書，重新審查其中
    的訴願理由。三、．．．其後續之送達工務局作業過程亦交由事務所辦理，實非
    原告之專業，其中已超過年度申報期限及為何有所延誤申報時日的情形，實不應
    由原告負完全之責任，．．．」云云。惟查：
１、系爭建築物係開設「豪華大戲院」，原告前委託經內政部認可之建築物公共安全
    檢查專業機構「史景雄建築師事務所」辦理八十九年度建築物公共安全檢查簽證
    ，發現有「內政部裝修材料現場部分牆面使用易燃材料」部分不合格，並於九十
    年三月一日檢具由「史景雄建築師事務所」簽證之「建築物防火避難設施與設備
    安全檢（複）查報告書」，並提出改善計畫及於九十年三月三日前自行改善期限
    等書面向被告辦理申報，被告審查後，以九十年三月十四日北市工建字第九○四
    一一四三○○○號通知書通知以：「准予報備，列管定期檢查，並於九十年四月
    九日以前改善，再行申報。」此有系爭建築物檢查報告通知書、申報結果通知書
    及檢查改善計畫書等影本附於原處分卷可稽。然系爭建築物逾改善期限仍未重新
    辦理申報，顯有違反建築法第七十七條第一項、第三項規定之情事，被告爰依同
    法第九十一條第一項規定，於九十年五月十七日以北市工建字第九○四三一○八
    九○○號函處原告（原誤繕為「豪華大戲院」，被告以九十年七月九日北市工建
    字第九○四三五八五三○○號函更正為「豪華大戲院股份有限公司」）六萬元罰
    鍰，並限期於同年六月十四日前改善完竣，並補辦手續，本院核無違誤。
２、按建築法第七十三條執行要點、建築物公共安全檢查簽證及申報辦法之規定，戲
    院屬Ａ類（公共集會類）第一組（Ａ︱１），「供集會、表演、社交，且具觀眾
    席及舞臺之場所」；又戲院是為每一年須辦理申報一次之場所，且檢查申報期限
    係自每年十一月一日起至十二月三十一日止，故系爭建築物之所有權人、使用人
    依規定有辦理該建築物公共安全檢查簽證申報之法定作為義務，即應於申報期間
    之始日往前推算三十日前委託專業機構或人員辦理檢查，且應於八十九年十二月
    三十一日以前辦理建築物公共安全檢查申報手續，原告遲至九十年三月一日始辦
    理申報，已屬延遲申報。嗣被告以九十年三月十四日北市工建字第九○四一一四
    三○○○號通知書通知以：「准予報備，列管定期檢查，並於九十年四月九日以
    前改善，再行申報。」已明確通知原告於九十年四月九日以前改善及再行申報，
    是原告訴稱該申報結果通知書並未明確通知原告再行申報之期限云云，顯不足採
    。又原告茍有配合建築物公共安全推動制度之誠，經發現有「內政部裝修材料現
    場部分牆面使用易燃材料」部分不合格，縱使誤認被告之申報結果通知書未訂有
    再行申報期限，亦應依法於接獲通知書通知改善之日起三十日內，依通知改善事
    項改善完竣送請復審，以履行系爭建築物公共安全檢查簽證申報之法定作為義務
    ，而符合首揭規定。然原告不為此舉，迄未再行申報，其違反建築法第七十七條
    第三項之規定甚明，被告乃就系爭建築物所有權人、使用人即原告未於九十年四
    月九日期限以前補辦建築物公共安全檢查簽證及申報之違規情事處以罰鍰，並限
    期改善完竣並補辦理申報處分，訴願決定機關亦係認原告逾被告之申報結果通知
    書所定九十年四月九日期限迄未再行申報，違章情事明確，被告據以處分，並無
    不合，而維持原處分，並非如原告所指之訴願決定機關誤將焦點放在超過八十九
    年十二月三十一日辦理建築物公共安全檢查申報手續上，是原告所訴委無可採。
３、行政程序法第七條固明定行政機關對人民不履行行政法上義務時，迫其履行義務
    或督促使其與履行義務同一狀態，所採取之方式與程度，均應符合比例原則，於
    能實現義務之方法中選擇對義務人侵害最小之方式實施之，不得逾必要之程度。
    本件系爭建築物所有權人、使用人即原告既違反建築法第七十七條之規定，被告
    於適用建築法第九十一條之規定，對原告裁處時，為遏阻原告繼續違規使用系爭
    建築物，並為貫徹首揭規定，以保護公益，再審酌原告違章情節之態樣、輕重等
    情事，按其影響之層面處以法定最低額度之罰鍰暨限期補辦手續之處分，本院核
    與上開行政程序法第七條所定之比例原則相符。
三、綜上所述，原告之陳詞均不可採，被告對原告所為六萬元罰鍰，並限於九十年六
    月十四日前改善完竣並補辦理申報之處分，揆諸首揭規定，並無違誤，訴願決定
    基於右開理由予以維持，亦無不合。原告徒執前詞，訴請撤銷訴願決定及原處分
    ，並無理由，應予駁回。
四、本件事證已臻明確，兩造其餘攻擊防禦方法與本件判決結果不生影響，故不逐一
    論述，併此敘明。
據上論結，本件原告之訴為無理由，爰依行政訴訟法第九十八條第三項前段判決如主
文。
中    華    民    國      九十二      年      一      月        八      日
                              臺 北 高 等 行 政 法 院 第 二 庭
                                    審 判 長 法    官 徐瑞晃
                                             法    官 李得灶
                                             法    官 吳慧娟
右為正本係照原本作成。
如不服本判決，應於送達後二十日內，向本院提出上訴狀並表明上訴理由，如於本判
決宣示後送達前提起上訴者，應於判決送達後二十日內補提上訴理由書（須按他造人
數附繕本）。
中    華    民    國      九十二      年      一      月        八      日
                                             書 記 官 劉道文


司法院資訊處製作；財團法人民間司法改革基金會備份。
